# 请教关于内部研发无形资产的暂时性差异

提问人：ad1949zgkjsy 时间：2013-05-15 15:54:22
请问内部研发的无形资产符合加计扣除条件的，是否可以这样理解：形成无形资产后就得确认暂时性差异，如果是尚在研究开发支出阶段的就不确认暂时性差异？谢谢解答!

回答人：chenyiwei
内部研发形成的无形资产符合加计扣除条件的，其计税基础将大于帐面价值，形成可抵扣暂时性差异。但是该项无形资产的初始确认过程并非企业合并，且在初始确认的过程中（即相关支出在“开发支出——资本化支出”科目归集的过程）即不影响会计利润也不影响应纳税所得额，根据《企业会计准则第 18 号——所得税》第十三条对“初始确认豁免”的规定，不确认递延所得税资产，而无论是在开发支出核算期间，还是在转入无形资产时。

提问人：ad1949zgkjsy 时间：2013-05-16 17:28:31
回复 chenyiwei 的帖子
请教一下版主：可供出售金融资产产生的暂时性差异，虽然也不影响会计利润也不影响应纳税所得额，但因为不是发生时产生的，所以要进行确认。

回答人：chenyiwei
是的。这是在后续计量中产生的。能够豁免确认递延所得税的是非企业合并情况下的初始计量。

提问人：charles841 时间：2013-07-11 13:28:54
请问是否可以这样理解：如果没有十三条的豁免，严格按照递延所得税资产的定义，其实是应当确认的？

回答人：chenyiwei
是的。US GAAP下就没与这样的豁免，所以在US GAAP下是要确认该项抵押怒所得税的。